# 关于“未确认融资费用”的问题

提问人：EdwardGrieg 时间：2015-03-17 09:42:14
各位大神，我有一个问题，希望大家能帮帮我。 在融资租赁的会计处理中，我们目前的会计处理为：
借：在建工程 借：长期应付款 借：财务费用 未确认融资费用 贷：银行存款
贷：未确认融资费用 贷：长期应付款 在这种会计处理下，长期应付款记录实际利率法下的成本，和所有已经发生的和未发生的、尚未支付的实际利率法下的利息。 如果按如下的会计处理方式处理（主要区别在于是否提前计提“未确认融资费用”） 借：在建工程 贷：长期应付款
借：财务费用/在建工程 长期应付款 贷：银行存款 使用这种会计处理方法的话，长期应付款会非常直观的反映实际利率法下的本金。 我的问题是：为什么不使用第二种会计处理方法，而是要提前计提“未确认融资费用”？

回答人：chenyiwei
这两种做法没有本质区别，习惯而已。虽然设置了两个科目，但在编制报表时，未确认融资费用仍然是作为长期应付款的抵减项，长期应付款的账面价值与第二种做法下是完全一致的。

提问人：原来你就在这里 时间：2016-08-29 15:06:12
请问陈老师，可不可以这样理解： 资产、负债科目，除了长期应收款、长期应付款，长期借款--本金是按终值反映，而其余资产负债科目都是现值。 而在四张报表上，所有项目都按现值列报。

回答人：chenyiwei
也可以这样理解。不过这里你说的科目设置只是一般情况，企业可以根据自身实际情况调整科目设置的。